【裁判字號】    98,訴,57
【裁判日期】    981029
【裁判案由】    違反槍砲彈藥刀械管制條例
【裁判全文】
臺灣桃園地方法院刑事判決                98年度訴字第57號
公  訴  人  臺灣桃園地方法院檢察署檢察官
被      告  乙○○
                    現於臺灣桃園看守所
指定辯護人  本院公設辯護人丁○○
上列被告因違反槍砲彈藥刀械管制條例案件，經檢察官提起公訴
（97年度偵字第17884 號），本院判決如下︰
    主  文
乙○○共同未經許可，持有可發射子彈具有殺傷力之改造手槍，
累犯，處有期徒刑年捌月，併科罰金新臺幣拾伍萬元，罰金如
易服勞役，以新臺幣壹仟元折算壹日，如附表一所示之槍枝暨附
表二所示之鑑餘子彈及附表三所示之小背包，均沒收。
    事  實
一、乙○○前於民國97年間因詐欺案件，經本院以97年度桃簡字
    第1255號刑事簡易判決判處有期徒刑3 月，如易科罰金，以
    新臺幣1,000 元折算1 日確定，於97年7 月17日易科罰金執
    行完畢（於本案構成累犯）。詎仍不知悔改，明知可發射子
    彈具有殺傷力之改造手槍及具殺傷力之子彈，均係槍砲彈藥
    刀械管制條例所列管之違禁物，非經主管機關許可不得持有
    ，竟於97年8 月3 日晚間約6 、7 時許，與成年男子丙○○
    、「甲○○」2 人及其他10餘名真實姓名年籍不詳之成年人
    ，聚集在「甲○○」位於桃園縣中壢市○○○○街某處之住處
    內，商議同日晚間前往位於桃園縣中壢市雙連坡之某修車廠
    ，為丙○○前遭他人毆打一事與對方進行談判，並議定由乙○○先率眾前往對方位於桃園縣平鎮市○○街住處，將對方
    帶往桃園縣中壢市雙連坡某修車廠，而丙○○、「甲○○」
    則先至修車廠等候。於商議過程中，乙○○、丙○○與「甲○○」竟共同基於未經許可持有具殺傷力之改造手槍及子彈
    之犯意，由丙○○向「甲○○」借用「甲○○」所有之如附
    表一所示具殺傷力之仿WALTHER 廠PPK/S 型半自動手槍製造
    之槍枝，換裝土造金屬槍管而成之改造手槍（含彈匣1 個，
    槍枝管制編號：0000000000號）1 枝及如附表二所示金屬彈
    殼組合直徑8.0 正負0.5m m金屬彈頭而成之非制式子彈7 顆
    ，以供乙○○攜往陸光街及雙連坡談判現場防身之用，並備
    不時之需，「甲○○」遂將如附表一、附表二所示之物交付
    丙○○，丙○○並旋將上開槍枝、子彈等物交由乙○○持有
    ，乙○○即將彈匣填充於槍枝之上，並將之放置於其本身所
    有之小背包內以便攜帶。嗣於同日晚間約7 、8 時許，乙○○攜帶如附表一、附表二所示槍枝、子彈，與丙○○、「甲○○」及上開10餘名成年人一同前往桃園縣中壢市雙連坡某
    修車廠集合後，乙○○隨即率眾前往對方位於桃園縣平鎮市
    ○○街之住處尋人，而於翌日即97年8 月4 日凌晨2 時許，
    在桃園縣平鎮市○○街3 號前為警查獲，並扣得如附表一所
    示具殺傷力之改造手槍1 枝及如附表二所示具殺傷力之子彈
    7 顆。
二、案經桃園縣政府警察局中壢分局報告臺灣桃園地方法院檢察
    署檢察官偵查起訴。
    理  由
甲、證據能力部分
一、本件認定事實所引用之桃園縣政府警察局槍枝初步檢視報告
    表暨檢視照片、內政部警政署刑事警察局97年9 月1 日刑鑑
    字第0970123559號槍彈鑑定書、查獲現場照片、扣案如附表
    一所示具殺傷力之改造手槍1 枝、如附表二所示具殺傷力之
    子彈7 顆等證據，檢察官、被告及其辯護人並未主張排除前
    開書證、物證之證據能力，且迄於本院言詞辯論終結前均未
    表示異議，本院審酌前開書證、物證並無證據證明係公務員
    違背法定程序所取得，且與本件持有具殺傷力之槍枝、子彈
    犯行具關連性，「書證部分」復無刑事訴訟法第159 條之4
    之顯有不可信之情況與不得作為證據之情形，本件認定事實
    所引用之上開證據，均認為有證據能力。
乙、認定犯罪事實之依據及理由
一、上揭犯罪事實，業據被告乙○○於97年11月5 日檢察官訊問
    時及本院審理中坦承：「案發當天晚間6 、7 點，我和丙○○在『甲○○』位於桃園縣中壢市○○○○街的住處，討論要
    去處理丙○○之前被打的事情。我被查獲的槍枝及子彈，是
    『甲○○』於案發當天在他位於長樂13街的住處交給我的，
    是丙○○向『甲○○』開口借槍，要處理丙○○被砍的事，
    槍是從丙○○那邊轉交過來給我的，讓我去找對方時帶在身
    上防身用。當天是要跟丙○○、『甲○○』等10多人，與砍
    傷丙○○的對方談判有關丙○○被砍的事，因為我跟對方有
    認識，我是幫丙○○把對方帶到談判地點亦即桃園縣中壢市
    雙連坡某修車廠，我們從『甲○○』住處離開後，先到修車
    廠集合，我再帶10多人到對方位於桃園縣平鎮市○○街的住
    處找人，被警察查獲的地點，就是在對方家的巷口。偵查卷
    照片所示的小背包是我所有，是我用來放槍的包包。『甲○○』把槍交給丙○○，丙○○再轉交給我，彈匣也是我裝上
    去的。」等情不諱，核與證人丙○○於本院審理中所證：「
    我在97年7 月間手受傷住院，是被砍傷。案發當天是在『甲○○』住處找人『喬』我的事情，跟對方約在桃園縣中壢市
    雙連坡的修車廠談判。我對於乙○○說扣案的槍枝是我向『
    甲○○』所借一情，沒有意見。大約是乙○○所述的情況。
    」等情相符，復有如附表一、附表二所示槍枝、子彈扣案足
    憑，另有桃園縣政府警察局槍枝初步檢視報告表暨檢視照片
    在卷足稽。又被告為警於前述時間、地點查扣之槍彈，經送
    內政部警政署刑事警察局鑑驗結果，認附表一所示槍枝1 枝
    係仿WALTHER 廠PPK/S 型半自動手槍製造之槍枝，換裝土造
    金屬槍管而成之改造手槍（含彈匣1 個，槍枝管制編號：00
    00000000號），擊發功能正常，可供擊發適用子彈使用，認
    具殺傷力；附表二所示子彈7 顆，係金屬彈殼組合直徑8.0
    正負0.5mm 金屬彈頭而成之非制式子彈，採樣2 顆試射，可
    擊發，認具殺傷力（採樣之2 顆子彈業經試射用罄），此有
    內政部警政署刑事警察局97年9 月1 日刑鑑字第0970123559
    號槍彈鑑定書附卷可按。足認被告前揭任意性自白核與事實
    相符，堪以採信。至證人丙○○於本院審理中一度證稱：「
    當天『甲○○』有拿一個米黃色的袋子給乙○○，可能袋子
    裡面就是有槍吧。當時我坐在『甲○○』旁邊，乙○○坐在
    我對面，『甲○○』拿給我，我順手遞給乙○○。當時『甲○○』桌上是有一把槍，袋子裡面我是不知道有沒有，但是
    『甲○○』拿給我，我交給乙○○的袋子裡面，我不知道是
    哪一把。我不知道那裡面是不是也是有一把槍。」云云，顯
    係為圖脫免己責所為避重就輕之詞，洵無足採。
二、綜上所述，本件事證明確，被告犯行洵堪認定，應予依法論
    罪科刑。
三、核被告乙○○所為，係犯槍砲彈藥刀械管制條例第8 條第4
    項未經許可持有可發射子彈具有殺傷力之槍枝罪、同法第12
    條第4 項未經許可持有子彈罪。又按未經許可持有槍、彈，
    係侵害社會法益之罪，同時持有種類相同之槍、彈，縱令客
    體有數個（如數支同種類槍枝、數發同種類子彈），仍為單
    純一罪，不生想像競合問題（最高法院97年度臺上字第231
    號判決意旨參照）。是被告同時持有具有殺傷力之如附表二
    所示子彈7 顆，仍僅成立未經許可持有子彈罪之單純一罪。
    被告乙○○與丙○○、『甲○○』間，就上開未經許可持有
    可發射子彈具有殺傷力之槍枝罪、未經許可持有子彈罪2 罪
    ，有犯意聯絡及行為分擔，為共同正犯。被告以一行為同時
    持有具有殺傷力之改造手槍、子彈，而同時觸犯未經許可持
    有可發射子彈具有殺傷力之槍枝罪、未經許可持有子彈罪2
    罪名，為想像競合犯，應依刑法第55條之規定，從一重之未
    經許可持有可發射子彈具有殺傷力之槍枝罪處斷。被告前於
    97年間因詐欺案件，經本院以97年度桃簡字第1255號刑事簡
    易判決判處有期徒刑3 月，如易科罰金，以新臺幣1,000 元
    折算1 日確定，於97年7 月17日易科罰金執行完畢，此有臺
    灣高等法院被告前案紀錄表1 份在卷足參。被告於前案有期
    徒刑執行完畢後，5 年內故意再犯本件有期徒刑以上之罪，
    為累犯，應依刑法第47條第1 項之規定，加重其刑。爰審酌
    具有殺傷力之槍枝、子彈係屬高度危險之物品，被告未經主
    管機關許可，而擅自持有具殺傷力之改造手槍1 把及具殺傷
    力之子彈共7 顆，持有之槍彈數量非少，而被告甚且將之持
    往談判現場以供不時之需，嚴重危害他人之身體、生命安全
    ，影響社會治安，及其犯罪之動機、目的、手段、智識程度
    並犯後坦承不諱等一切情狀，量處如主文所示之刑，復就宣
    告之罰金刑部分諭知易服勞役之折算標準。
四、沒收部分：
（一）扣案如附表一所示槍枝1 枝、附表二所示未經試射之子彈
      5 顆，係屬違禁物，均應依刑法第38條第1 項第1 款規定
      宣告沒收。至扣案如附表二所示經試射之子彈2 顆，業經
      送鑑試射擊發，剩餘彈頭、彈殼，不再具有子彈功能，已
      非違禁物（最高法院94年臺上字第3195號判決意旨參照）
      ，爰均不予宣告沒收，附此敘明。
（二）經查，被告乙○○用以盛裝、攜帶如附表一所示具殺傷力
      之改造手槍1 枝、如附表二所示具殺傷力之子彈7 顆之如
      附表三所示小背包1 個，屬被告所有，且係供被告犯本件
      未經許可持有可發射子彈具有殺傷力之槍枝罪、未經許可
      持有子彈罪所用之物，業據被告於本院審理中坦認在卷。
      又該小背包於被告經警查獲時已為警查扣一節，雖據被告
      於本院審理中陳述甚詳，惟揆諸全卷事證，僅有該小背包
      之照片在卷可佐，而無該小背扣案。經查，「職當場查獲
      時江嫌是將改造槍枝放在小背包內，並拍照存證將改造手
      槍、子彈逕送鑑驗後已入贓物庫，職當時只顧將槍枝子彈
      取出後立即在所內偵辦非常忙碌，其小背包未列入贓物且
      未歸還江嫌，直迄今回想後並在派出所內找遍已不知在何
      處。」，此有桃園縣政府警察局中壢分局普仁派出所員警
      許振文98年10月5 日偵查報告1 份附卷可稽。是被告供犯
      本件未經許可持有具殺傷力槍枝、子彈所用之小背包1 個
      ，業於警詢中為警扣得，堪已認定，嗣縱因承辦員警作業
      之故而未能尋獲且不知其蹤，惟既無證據證明業已滅失，
      爰依刑法第38條第1 項第2 款規定宣告沒收。
五、又證人丙○○、『甲○○』2 人共同涉犯本件未經許可持有
    可發射子彈具有殺傷力之槍枝罪、未經許可持有子彈罪部分
    ，未據起訴，應由檢察官另行依法偵辦，附此敘明。
據上論斷，應依刑事訴訟法第第299 條第1 項前段，槍砲彈藥刀
械管制條例第8 條第4 項、第12條第4 項，刑法第11條前段、第
28條、第55條、第47條第1 項、第42條第3 項、第38條第1 項第
1 款、第2 款，判決如主文。
本案經檢察官吳美文到庭執行職務。
中    華    民    國    98    年    10    月    29    日
                  刑事第十一庭審判長法  官   蔡榮澤
                                    法  官   汪曉君
                                    法  官   林蕙芳
以上正本證明與原本無異。
如不服本判決應於收受判決後10日內向本院提出上訴書狀，並應
敘述具體理由。其未敘述上訴理由者，應於上訴期間屆滿後20日
內向本院補提理由書( 均須按他造當事人之人數附繕本) 「切勿
逕送上級法院」。
                                    書記官   莊凱男
中    華    民    國    98    年    11    月    5     日
附表一：
┌──┬────────────┬───┬──────┐
│編號│扣案物                  │ 數量 │鑑定結果    │
├──┼────────────┼───┼──────┤
│ 一 │仿WALTHER 廠PPK/S 型半自│ 1枝  │擊發功能正常│
│    │動手槍製造之槍枝，換裝土│      │，可供擊發適│
│    │造金屬槍管而成之改造手槍│      │用子彈使用，│
│    │（含彈匣1 個，槍枝管制編│      │認具殺傷力。│
│    │號：0000000000號）。    │      │            │
└──┴────────────┴───┴──────┘
附表二：
┌──┬───────┬───┬──────┬────┐
│編號│扣案物        │ 數量 │鑑定結果    │附註    │
├──┼───────┼───┼──────┼────┤
│ 一 │金屬彈殼組合直│7 顆（│採樣2 顆試射│試射用罄│
│    │徑8.0 正負0.5m│其中2 │，可擊發，認│之子彈2 │
│    │m 金屬彈頭而成│顆嗣經│具殺傷力。  │顆不予沒│
│    │之非制式子彈。│試射用│            │收。    │
│    │              │罄）。│            │        │
└──┴───────┴───┴──────┴────┘
附表三：
┌──┬───────┬───┬───────────┐
│編號│物品名稱      │ 數量 │附註                  │
├──┼───────┼───┼───────────┤
│ 一 │小背包        │1 個。│被告乙○○所有供其犯本│
│    │              │      │件未經許可持有可發射子│
│    │              │      │彈具有殺傷力之槍枝罪、│
│    │              │      │未經許可持有子彈罪所用│
│    │              │      │之物。                │
└──┴───────┴───┴───────────┘
附錄法條：
槍砲彈藥刀械管制條例第8條
未經許可，製造、販賣或運輸鋼筆槍、瓦斯槍、麻醉槍、獵槍、
空氣槍或第 4 條第 1 項第 1 款所定其他可發射金屬或子彈具
有殺傷力之各式槍砲者，處無期徒刑或 5 年以上有期徒刑，併
科新臺幣 1 千萬元以下罰金。
未經許可，轉讓、出租或出借前項所列槍枝者，處 5 年以上有
期徒刑，併科新臺幣 1 千萬元以下罰金。
意圖供自己或他人犯罪之用，而犯前二項之罪者，處無期徒刑或
 7 年以上有期徒刑，併科新臺幣 1 千萬元以下罰金。
未經許可，持有、寄藏或意圖販賣而陳列第 1 項所列槍枝者，
處 3 年以上10 年以下有期徒刑，併科新臺幣 700 萬元以下罰
金。
第 1 項至第 3 項之未遂犯罰之。
槍砲彈藥刀械管制條例第12條
未經許可，製造、販賣或運輸子彈者，處 1 年以上 7 年以下有
期徒刑，併科新台幣 500 萬元以下罰金。
未經許可，轉讓、出租或出借子彈者，處 6 月以上 5 年以下有
期徒刑，併科新台幣 300 萬元以下罰金。
意圖供自己或他人犯罪之用，而犯前二項之罪者，處 3 年以上
10 年以下有期徒刑，併科新台幣 700 萬元以下罰金。
未經許可，持有、寄藏或意圖販賣而陳列子彈者，處 5 年以下
有期徒刑，併科新台幣 300 萬元以下罰金。
第 1 項至第 3 項之未遂犯罰之。


司法院資訊處製作；財團法人民間司法改革基金會備份。
